pl: Ocena obudowy NEMA: Typ 1; Typ 12; Type 2; Typ 3; Typ 3R; Typ 4; Typ 4X; Typ 6; Typ 6P; Inne
el: Βαθμολογία περιβλήματος NEMA: Τύπος 1; Τύπος 12; Τύπου 2; Τύπος 3; Τύπος 3R; Τύπος 4; Τύπος 4X; Τύπος 6; Τύπος 6P; Άλλο
nl: NEMA-behuizingsclassificatie: Type 1; Type 12; Type 2; Type 3; Type 3R; Type 4; Type 4X; Type 6; Type 6P; Andere
zh-TW: NEMA 外殼等級: 類型 1; 類型 12; 2 型; 類型 3; 類型 3R; 類型 4; 類型 4X; 類型 6; 類型 6P; 其他
en: NEMA enclosure rating: Type 1; Type 12; Type 2; Type 3; Type 3R; Type 4; Type 4X; Type 6; Type 6P; Other
it: Classificazione involucro NEMA: Tipo 1; Tipo 12; Tipo 2; Tipo 3; Tipo 3R; Tipo 4; Tipo 4X; Tipo 6; Tipo 6P; Altro
es: Clasificación de gabinete NEMA: Tipo 1; Tipo 12; Tipo 2; Tipo 3; Tipo 3R; Tipo 4; Tipo 4X; Tipo 6; Tipo 6P; Otros
zh-CN: NEMA 机箱等级: 1 型; 12 型; 2 型; 3 型; 3R 型; 4 型; 4X 型; 6 型; 6P 型; 其他
sk-SK: NEMA klasifikácia skrinky: Typ 1; Typ 12; Typ 2; Typ 3; Typ 3R; Typ 4; Typ 4X; Typ 6; Typ 6P; Iné
vi: Xếp hạng vỏ NEMA: Loại 1; Loại 12; Loại 2; Loại 3; Loại 3r; Loại 4; Loại 4x; Loại 6; Loại 6p; Khác
bg-BG: NEMA оценка на корпуса: Тип 1; Тип 12; Тип 2; Тип 3; Тип 3R; Тип 4; Тип 4X; Тип 6; Тип 6P; Други
ru: Рейтинг корпуса NEMA: Тип 1; Тип 12; Тип 2; Тип 3; Тип 3R; Тип 4; Тип 4X; Тип 6; Тип 6P; Другой
hu: NEMA-burkolat besorolása: 1-es típus; 12-es típus; Type 2; 3-as típus; 3R típus; 4-es típus; 4X típus; 6-os típus; 6P típus; Egyéb
lt-LT: NEMA korpuso įvertinimas: 1 tipas; 12 tipas; 2 tipas; 3 tipas; 3R tipas; 4 tipas; 4X tipas; 6 tipas; 6P tipas; Kita
sv: NEMA-kapslingsklassning: Typ 1; Typ 12; Typ 2; Typ 3; Typ 3R; Typ 4; Typ 4X; Typ 6; Typ 6P; Övrigt
th: อันดับตู้ NEMA: ประเภท 1; ประเภท 12; ประเภท 2; ประเภท 3; ประเภท 3R; ประเภท 4; ประเภท 4X; ประเภท 6; ประเภท 6P; อื่นๆ
da: NEMA-kabinetvurdering: Type 1; Type 12; Type 2; Type 3; Type 3R; Type 4; Type 4X; Type 6; Type 6P; Andet
tr: NEMA muhafaza derecesi: Tip 1; Tip 12; Tip 2; Tip 3; Tip 3R; Tip 4; Tip 4X; Tip 6; Tip 6P; Diğer
de: NEMA-Gehäusebewertung: Typ 1; Typ 12; Typ-2; Typ 3; Typ 3R; Typ 4; Typ 4X; Typ 6; Typ 6P; Sonstiges
pt-PT: Classificação de gabinete NEMA: Tipo 1; Tipo 12; Tipo 2; Tipo 3; Tipo 3R; Tipo 4; Tipo 4X; Tipo 6; Tipo 6P; Outro
fi: NEMA-kotelon luokitus: Tyyppi 1; Tyyppi 12; Tyyppi 2; Tyyppi 3; Tyyppi 3R; Tyyppi 4; Tyyppi 4X; Tyyppi 6; Tyyppi 6P; Muu
ro-RO: Clasificare carcasă NEMA: Tip 1; Tip 12; Tip 2; Tip 3; Tip 3R; Tip 4; Tip 4X; Tip 6; Tip 6P; Altele
hr-HR: NEMA ocjena kućišta: Tip 1; Tip 12; Tip 2; Tip 3; Tip 3R; Tip 4; Tip 4X; Tip 6; Tip 6P; Ostalo
ja: NEMAエンクロージャー評価: タイプ1; タイプ12; Type2; タイプ3; タイプ3R; タイプ4; タイプ4X; タイプ6; タイプ6P; その他
nb: NEMA-kapslingsklassifisering: Type 1; Type 12; Type 2; Type 3; Type 3R; Type 4; Type 4X; Type 6; Type 6P; Annet
pt-BR: Classificação de gabinete NEMA: Tipo 1; Tipo 12; Tipo 2; Tipo 3; Tipo 3R; Tipo 4; Tipo 4X; Tipo 6; Tipo 6P; Outro
sl-SI: Ocena ohišja NEMA: Tip 1; Tip 12; Vrsta 2; Tip 3; Tip 3R; Tip 4; Tip 4X; Tip 6; Tip 6P; Drugo
ko: NEMA 인클로저 등급: 타입 1; 타입 12; Type 2; 타입 3; 타입 3R; 타입 4; 타입 4X; 타입 6; 타입 6P; 기타
cs: Hodnocení skříně NEMA: Typ 1; Typ 12; Typ 2; Typ 3; Typ 3R; Typ 4; Typ 4X; Typ 6; Typ 6P; Jiné
fr: Classification NEMA: Type 1; Type 12; Type 2; Type 3; Type 3R; Type 4; Type 4X; Type 6; Type 6P; Autre